【裁判字號】    98,交聲,2673
【裁判日期】    981008
【裁判案由】    聲明異議
【裁判全文】
臺灣高雄地方法院交通事件裁定        98年度交聲字第2673號
原處分機關  交通部公路總局高雄區監理所
異  議  人  甲○○
上列受處分人因聲明異議案件，對於交通公路總局高雄區監理所
98年9月6日所為之處分（原處分：高市交裁字第裁80-NO0000000
號），聲明異議，本院裁定如下：
    主  文
異議駁回。
    理  由
一、原處分意旨略以：異議人即受處分人甲○○於民國（下同）
    98年5 月24日13時25分，駕駛車號VP-1542 號自用一般小客
    車，行經設有號誌管制之高雄縣田寮鄉台28線、祟德路口，
    未依號誌行駛，遭舉發單位高雄縣政府警察局湖內分局員警
    當場攔停，並以異議人有違反道路交通管理處罰條例第48條
    第1 項第2 款規定之行為製單舉發。嗣異議人以已繳畢罰鍰
    為由提出申訴，經原處分機關調查結果，仍認異議人尚未繳
    交罰鍰，原處分機關乃於98年9 月6 日依道路交通管理處罰
    條例第48條第1 項第2 款、第63條第1 項及違反道路交通管
    理事件統一裁罰基準及處理細則第43條、第44條及第67 條
    之規定，裁處異議人罰鍰新臺幣（下同）1800元，並予記違
    規點數1 點。
二、異議人則以：上開罰單異議人已至便利商店繳畢罰鍰，原處
    分機關竟再就同一案件為重複處罰，為此聲明異議，請求撤
    銷原處分云云。
三、經查：
（一）異議人於上揭時地違規，經舉發單位製單舉發，嗣異議人
      以已繳畢罰鍰為由提出申訴，惟原處分機關仍依法裁處異
      議人罰鍰1800元，並予記違規點數1 點等情，為原處分機
      關及異議人所不爭執（見本院卷第5 頁），並有上開高警
      交字第NO0000000 號舉發違反道路交通管理事件通知單影
      本（見本院卷第10頁）、違反道路交通管理案件裁決書（
      見本院卷第6 頁）可稽，堪認為事實。
（二）異議人雖辯以：上開罰單異議人已至便利商店繳畢罰鍰，
      原處分機關竟再就同一事件為重複處罰云云，並提出全家
      便利商店股份有限公司代收款繳款證明（顧客聯）1 紙為
      證。惟查：上開代收款繳款證明所載繳納之罰單編號係：
      「LB0000000 」號，而本件罰單編號係「NO0000000 」號
      ，異議人至上開便利商店所繳之罰鍰，並非本件之罰鍰，
      而係異議人於98年1 月17日於159 線新港鄉○○段交通違
      規，經嘉義縣警察局交通大隊製單舉發之罰鍰等情，有全
      家便利商店股份有限公司代收款繳款證明（顧客聯）、高
      警交字第NO0000000 號舉發違反道路交通管理事件通知單
      、違規查詢表（見本院卷第10頁至第11頁）可證。是異議
      人上開所辯，尚非可採。
四、綜上所述，本件事證明確，原處分機關依道路交通管理處罰
    條例第48條第1 項第2 款、第63條第1 項等規定，裁處異議
    人罰鍰1800元，並予記違規點數1 點，核無違誤。異議人聲
    明異議，為無理由，應予駁回。
據上論斷，應依道路交通案件處理辦法第19條，裁定如主文。
中    華    民    國    98    年    10    月    8     日
                    交通法庭    法  官  施盈志
以上正本證明與原本無異。
如不服本裁定應於送達後5日內向本院提出抗告狀。
中    華    民    國    98    年    10    月    8     日
                                書記官  林雅婷


司法院資訊處製作；財團法人民間司法改革基金會備份。
